【裁判字號】    92,交聲,97
【裁判日期】    921128
【裁判案由】    違反道路交通管理處罰條例聲明異議
【裁判全文】
臺灣苗栗地方法院交通事件裁定                      九十二年度交聲字第九七號
    原處分機關  交通部公路總局新竹區監理所苗栗監理站
    異  議  人
    即受處分人  戊○○
右列受處分人因違反道路交通管理處罰條例案件，對於交通部公路總局新竹區監理所
苗栗監理站竹監苗字第裁五四─Ｅ00000000號、五四－Ｆ00000000
號、五四－Ｅ00000000號裁決書所為之處分，聲明異議，本院裁定如左：
    主  文
原處分撤銷。
戊○○不罰。
    理  由
一、本件聲明異議意旨略以：異議人即受處分人不服交通部公路總局新竹區監理所苗
    栗監理站先後於民國九十二年四月二十八日、五月九日、六月二日所為竹監苗字
    第裁五四─Ｅ00000000號、五四－Ｆ00000000號、五四－Ｅ0
    0000000號裁決，因警察局所掣發舉發違反道路交通管理事件通知單上之
    簽名，非出於其本人筆跡，且出生日之記載均錯誤，爰聲明異議，請求撤銷原處
    分等語。
二、原處分意旨略以：異議人於九十年六月二日十四時三十五分及七月二日十八時許
    ，駕駛車號ＨＺＡ－二五九號重型機車，行經苗栗縣竹南博愛街、新竹市○○路
    處，分別為苗栗縣警察局竹南分局及新竹市警察局交通隊員警舉發「無照駕駛、
    未戴安全帽」，復於九十一年六月十五日十九時三十分許，駕駛車號ＷＵＸ－○
    四五號輕型機車，行經新竹市○○路，為新竹市警察局交通隊員警舉發「無照駕
    駛」，因異議人未於指定應到案，爰依道路交通管理處罰條例第二十一條第一項
    第一款、第三十一條第六項規定，分別裁處罰鍰新台幣（下同）一萬零一百元、
    一萬零一百元及九千六百元云云。
三、經查，車號ＨＺＡ─二五九號重型機車及ＷＵＸ－○四五號輕型機車分別係證人
    丁○○（原名：陳雪嬌）、甲○○所有，並非異議人所有，業經證丁○○及甲○
    ○到庭證述屬實（參見本院九十二年九月三十日號訊問筆錄第三頁），是異議人
    辯稱車號ＨＺＡ─二五九號重型機車及ＷＵＸ－○四五號輕型機車非伊所有乙節
    ，自堪採信。復查，本件證人即舉發異議人違規之新竹市警察局交通隊警員乙○
    ○到庭證述：「（法官問：取締當時有無看駕駛人之證件？）當時駕駛人並無攜
    帶證件，因此只要求該人寫下地址、
    新竹市警察局交通隊警員丙○○到庭證述：「（法官問：當時駕駛人有無出示身
    分證明文件？）沒有，因為駕駛人沒有帶證件，所以我們要求駕駛人當場寫下地
    址、
    四頁、第六頁），足證本件舉發警員乙○○、丙○○當時僅憑違規之行為人當場
    寫下之名字及
    單，是異議人之資料遭人冒用，衡情自有可能。末查，卷附苗栗縣警察局苗縣警
    交字第Ｆ00000000號及新竹市警察局竹市警交字第Ｅ00000000
    號、第Ｅ00000000號舉發違反道路交通管理事件通知單收受通知聯者簽
    章欄上之「戊○○」署名，核與本院命異議人當庭之簽名及異議人所提之聲明異
    議狀上之簽名，就其筆劃、筆順等特徵相互勾稽，亦顯然不符，此有前揭舉發違
    反道路交通管理事件通知單影本三份、本院命異議人當庭簽名之筆跡及異議人聲
    明異議狀各一紙附卷可憑，足見確有人假冒「戊○○」之名義，在上開舉發違反
    道路交通管理事件通知單，偽簽異議人戊○○之姓名。是異議人上揭辯解，自堪
    採信。從而，本件異議人之異議為有理由，原處分機關對異議人之裁處，即有未
    合，應予撤銷，並另諭知不罰，以資適法。
四、據上論斷，應依道路交通案件處理辦法第二十條前段，裁定如主文。
中      華      民      國      九十二    年    十一      月   二十八   日
                                      臺灣苗栗地方法院交通法庭
                                          法  官  林  誌  誠
右正本證明與原本無異。
如不服本裁定應於送達後五日內向本院提出抗告狀。
                                          書記官  楊  慧  萍
中      華      民      國    九十二      年    十二      月    三      日


司法院資訊處製作；財團法人民間司法改革基金會備份。
